臺灣苗栗地方法院刑事判決　　　　　　　96年度簡上字第26號
上　訴　人
即　被　告　甲○○
上列被告因毀損案件，不服本院96年2 月6 日95年度苗簡字第10
49號第一審判決（聲請簡易判決處刑案號：95年度偵字第5258號
），提起上訴，本院管轄之第二審合議庭，認為應改用通常程序
審判，並自為第一審判決如下：
    主  文
原判決撤銷。
本件公訴不受理。
    理  由
一、聲請簡易判決處刑意旨略以：被告甲○○與乙○○○係鄰居
    ，二人因排水問題時有爭執。詎被告甲○○竟於民國（下同
    ）95年9 月30日上午7 時30分許，在苗栗縣三義鄉○○村○○
    鄰○○路50號乙○○○住處2 樓後方，基於毀損他人物品之
    犯意，持木棍1 支打斷乙○○○所有上址2 樓後方排水管1
    根，足以生損害於乙○○○。嗣經乙○○○當場發覺向警方
    報案而查獲。因認被告甲○○涉犯刑法第354 條之毀棄損壞
    罪等語。
二、按告訴乃論之罪，告訴人於第一審辯論終結前，得撤回其告
    訴；告訴經撤回者，法院應諭知不受理之判決，刑事訴訟法
    第238條第1項、第303條第3款分別定有明文。次按，告訴之
    撤回係屬訴訟行為，其撤回告訴之意思表示一經到達法院，
    即生撤回之效力，法院依法不得對業經告訴人撤回告訴之被
    告續為審判。另檢察官聲請以簡易判決處刑之案件，經法院
    認應為不受理判決之諭知者，應適用通常程序審判之，刑事
    訴訟法第451 條之1第4項第3款、第452條亦定有明文。
三、經查：本件被告甲○○涉犯之刑法第354 條毀損罪，依刑法
    第357 條之規定，須告訴乃論。茲告訴人乙○○○與被告已
    於95年12月26日在本院第一審簡易庭法官訊問時，諭知兩造
    至本院解委員處所調解而經調解成立，告訴人表示願撤回對
    於被告毀損之告訴，並庭呈撤回刑事告訴及民事求償書，此
    有該撤回書1 份在卷可稽（附於95年度苗簡字第1049號卷第
    16頁）。故依前述法條規定，本件告訴人已於95年12月26日
    撤回告訴，而本院原審雖係於96年2 月6 日，以95年度苗簡
    字第1049號為第一審判決，然告訴人既係於第一審辯論終結
    前撤回告訴，法院即依法不得對業經告訴人撤回告訴之被告
    續為審判。因而，本件撤回告訴之時間既係在原審言詞辯論
    終結前，依照前開說明，即應諭知不受理之判決。原審未及
    審酌，仍對被告為判決處刑之諭知，容有未洽，應由本院予
    以撤銷，並參照法院辦理刑事訴訟簡易程序案件應行注意事
    項第14點，逕依第一審通常程序，為不受理判決之諭知。
四、據上論斷，應依刑事訴訟法第455 條之1 第1 項、第3 項、
    第36 9條第1 項前段、第364 條、第452 條、第303 條第3
    款，判決如主文。
本案經檢察官魏宏安到庭執行職務。
中　　華　　民　　國　　96　　年　　5　　月　　23　　日
  　　　　　　　　刑事第三庭  審判長法　官　柳章峰
                                    法　官  吳國聖
                                    法　官  呂曾達
以上正本證明與原本無異。
如不服本判決，應於判決送達後10日內向本院提出上訴狀（應抄
附繕本）。告訴人或被害人如對於本判決不服者，應具備理由請
求檢察官上訴，其上訴期間之計算係以檢察官收受判決正本之日
期為準。
                                    書記官  許千士
中　　華　　民　　國　　96　　年　　5 　　月　　23　　日
